ro-RO: Caracteristici ale jocurilor electronice portabile: Funcție de alarmă/ceas; Oprire automată; Afișaj iluminat; Mufă pentru căști; Include husă de transport; Blocare taste; Efecte luminoase LED; Comenzi de mișcare/înclinare; Suport multiplayer; Mai multe jocuri incluse; Redare muzică; Control parental; Salvare progres; Rezistent la șocuri; Sunet pornit/oprit (silențios); Ecran tactil; Feedback prin vibrații; Prompturi vocale; Control volum; Rezistent la apă; Altele
nb: Funksjoner for bærbart elektronisk spill: Alarm-/klokkefunksjon; Automatisk avslåing; Bakgrunnsbelyst skjerm; Hodetelefoninngang; Inkluderer bæreveske; Tastelås; LED-lyseffekter; Bevegelses-/vippekontroller; Støtte for flere spillere; Flere spill inkludert; Musikkavspilling; Foreldrekontroll; Lagre fremdrift; Støtsikker; Lyd av/på (demp); Berøringsskjerm; Vibrasjonstilbakemelding; Talemeldinger; Volumkontroll; Vannavstøtende; Annet
sv: Funktioner för bärbara elektroniska spel: Alarm-/klockfunktion; Automatisk avstängning; Bakgrundsbelyst skärm; Hörlursuttag; Bärväska ingår; Knapplås; LED-ljuseffekter; Rörelse-/lutningskontroller; Stöd för flerspelarläge; Flera spel ingår; Musikuppspelning; Föräldrakontroll; Spara framsteg; Stöttålig; Ljud på/av (ljudlös); Pekskärm; Vibrationsfeedback; Röstmeddelanden; Volymkontroll; Vattentålig; Annat
nl: Draagbare elektronische game kenmerken: Wekker-/klokfunctie; Automatische uitschakeling; Display met achtergrondverlichting; Koptelefoonaansluiting; Inclusief draagtas; Toetsvergrendeling; Led-lichteffecten; Bewegings-/kantelbediening; Ondersteuning voor multiplayer; Inclusief meerdere games; Muziek afspelen; Ouderlijk toezicht; Voortgang opslaan; Schokbestendig; Geluid aan/uit (dempen); Touchscreen; Trillingsfeedback; Spraakprompts; Volumeregeling; Waterbestendig; Overig
pl: Cechy przenośnej gry elektronicznej: Funkcja budzika/zegara; Automatyczne wyłączanie; Podświetlany ekran; Gniazdo słuchawkowe; W zestawie z futerałem; Blokada przycisków; Efekty świetlne LED; Sterowanie ruchem/przechyłem; Obsługa trybu wieloosobowego; Zawiera wiele gier; Odtwarzanie muzyki; Kontrola rodzicielska; Zapisywanie postępów; Odporność na wstrząsy; Włączanie/wyłączanie dźwięku (wyciszenie); Ekran dotykowy; Wibracje; Komunikaty głosowe; Regulacja głośności; Wodoodporność; Inne
hr-HR: Značajke prijenosnih elektroničkih igara: Funkcija alarma/sata; Automatsko isključivanje; Zaslon s pozadinskim osvjetljenjem; Priključak za slušalice; Uključuje torbicu za nošenje; Zaključavanje tipki; LED svjetlosni efekti; Kontrole pokreta/nagiba; Podrška za više igrača; Uključeno više igara; Reprodukcija glazbe; Roditeljski nadzor; Spremanje napretka; Otporno na udarce; Zvuk uključen/isključen (isključen zvuk); Zaslon osjetljiv na dodir; Povratna informacija vibracijom; Glasovne upute; Kontrola glasnoće; Otporno na vodu; Ostalo
es: Características de los juegos electrónicos portátiles: Función de alarma/reloj; Apagado automático; Pantalla retroiluminada; Conector para auriculares; Incluye estuche de transporte; Bloqueo de teclas; Efectos de luz LED; Controles de movimiento/inclinación; Soporte multijugador; Múltiples juegos incluidos; Reproducción de música; Controles parentales; Guardado de progreso; Resistente a los golpes; Sonido activado/desactivado (silencio); Pantalla táctil; Respuesta de vibración; Indicaciones de voz; Control de volumen; Resistente al agua; Otro
pt-PT: Funcionalidades de jogos eletrónicos portáteis: Função de alarme/relógio; Desligar automático; Ecrã retroiluminado; Ficha de auscultadores; Inclui bolsa de transporte; Bloqueio de teclas; Efeitos de luz LED; Controlos de movimento/inclinação; Suporte multijogador; Múltiplos jogos incluídos; Reprodução de música; Controlos parentais; Guardar progresso; Resistente a choques; Som ligado/desligado (sem som); Ecrã tátil; Feedback de vibração; Avisos de voz; Controlo de volume; Resistente à água; Outro
it: Caratteristiche del gioco elettronico portatile: Funzione sveglia/orologio; Spegnimento automatico; Display retroilluminato; Jack per cuffie; Include custodia per il trasporto; Blocco tasti; Effetti luminosi a LED; Comandi di movimento/inclinazione; Supporto multigiocatore; Più giochi inclusi; Riproduzione musicale; Filtro famiglia; Salvataggio dei progressi; Resistente agli urti; Audio attivato/disattivato (muto); Touchscreen; Feedback tattile; Comandi vocali; Controllo del volume; Resistente all'acqua; Altro
tr: Taşınabilir elektronik oyun özellikleri: Alarm/saat işlevi; Otomatik kapanma; Arkadan aydınlatmalı ekran; Kulaklık jakı; Taşıma çantası dahil; Tuş kilidi; LED ışık efektleri; Hareket/eğim kontrolleri; Çok oyunculu destek; Çoklu oyun dahil; Müzik çalma; Ebeveyn kontrolleri; İlerlemeyi kaydetme; Darbeye dayanıklı; Ses açık/kapalı (sessiz); Dokunmatik ekran; Titreşimli geri bildirim; Sesli komutlar; Ses kontrolü; Suya dayanıklı; Diğer
sl-SI: Lastnosti prenosnih elektronskih iger: Funkcija budilke/ure; Samodejni izklop; Osvetljen zaslon; Priključek za slušalke; Vključuje torbo za prenašanje; Zaklepanje tipk; Svetlobni učinki LED; Nadzor gibanja/nagiba; Podpora za več igralcev; Vključenih več iger; Predvajanje glasbe; Starševski nadzor; Shranjevanje napredka; Odporno proti udarcem; Vklop/izklop zvoka (nemo); Zaslon na dotik; Vibracijski odziv; Glasovni pozivi; Nadzor glasnosti; Vodoodporno; Drugo
da: Funktioner for bærbare elektroniske spil: Alarm-/urfunktion; Automatisk slukning; Baggrundsbelyst skærm; Stik til hovedtelefoner; Bæretaske medfølger; Tastelås; LED-lyseffekter; Bevægelses-/hældningsstyring; Understøtter multiplayer; Flere spil inkluderet; Musikafspilning; Forældrekontrol; Gem fremskridt; Stødabsorberende; Lyd til/fra (lydløs); Touchskærm; Vibrationsfeedback; Stemmemeddelelser; Lydstyrkekontrol; Vandafvisende; Andet
sk-SK: Funkcie prenosných elektronických hier: Funkcia budíka/hodín; Automatické vypnutie; Podsvietený displej; Konektor pre slúchadlá; S puzdrom na prenášanie; Uzamknutie tlačidiel; Svetelné efekty LED; Ovládanie pohybom/náklonom; Podpora viacerých hráčov; Vrátane viacerých hier; Prehrávanie hudby; Rodičovská kontrola; Ukladanie postupu; Odolné voči nárazom; Zapnutie/vypnutie zvuku (stlmenie); Dotyková obrazovka; Vibračná odozva; Hlasové pokyny; Ovládanie hlasitosti; Odolné voči vode; Iné
zh-TW: 便攜式電子遊戲特色: 鬧鐘/時鐘功能; 自動關機; 背光顯示器; 耳機插孔; 含便攜盒; 按鍵鎖定; LED 燈效; 動態/傾斜控制; 支援多人遊戲; 內建多款遊戲; 音樂播放; 家長監護; 儲存進度; 防震; 音效開/關 (靜音); 觸控螢幕; 震動回饋; 語音提示; 音量控制; 防潑水; 其他
hu: Hordozható elektronikus játék jellemzői: Ébresztő/óra funkció; Automatikus kikapcsolás; Háttérvilágításos kijelző; Fejhallgató-csatlakozó; Hordtáskával; Gombzár; LED fényeffektek; Mozgás-/dőlésvezérlés; Többjátékos támogatás; Több beépített játék; Zenelejátszás; Szülői felügyelet; Mentési funkció; Ütésálló; Hang be/ki (némítás); Érintőképernyő; Rezgő visszajelzés; Hangutasítások; Hangerőszabályzás; Vízálló; Egyéb
cs: Funkce přenosných elektronických her: Funkce budíku/hodin; Automatické vypnutí; Podsvícený displej; Konektor pro sluchátka; Včetně přenosného pouzdra; Zámek kláves; LED světelné efekty; Ovládání pohybem/náklonem; Podpora pro více hráčů; Včetně více her; Přehrávání hudby; Rodičovská kontrola; Ukládání postupu; Odolné proti nárazům; Zapnutí/vypnutí zvuku (ztlumení); Dotyková obrazovka; Vibrační odezva; Hlasové pokyny; Ovládání hlasitosti; Voděodolné; Jiné
fi: Kannettavan elektronisen pelin ominaisuudet: Hälytys-/kellotoiminto; Automaattinen virrankatkaisu; Taustavalaistu näyttö; Kuulokeliitäntä; Sisältää kantokotelon; Näppäinlukko; LED-valotehosteet; Liike-/kallistusohjaimet; Moninpelituki; Sisältää useita pelejä; Musiikintoisto; Lapsilukko; Edistymisen tallennus; Iskunkestävä; Ääni päälle / pois (mykistys); Kosketusnäyttö; Värinäpalaute; Äänikehotteet; Äänenvoimakkuuden säätö; Vedenkestävä; Muu
th: คุณสมบัติของเกมอิเล็กทรอนิกส์พกพา: ฟังก์ชันนาฬิกา/นาฬิกาปลุก; ปิดเครื่องอัตโนมัติ; หน้าจอมีไฟแบ็คไลท์; แจ็คหูฟัง; รวมกระเป๋าพกพา; ล็อกปุ่มกด; เอฟเฟกต์ไฟ LED; การควบคุมด้วยการเคลื่อนไหว/การเอียง; รองรับการเล่นหลายคน; รวมเกมหลายเกมในตัว; การเล่นเพลง; การควบคุมโดยผู้ปกครอง; บันึกความคืบหน้า; กันกระแทก; เปิด/ปิดเสียง (ปิดเสียง); หน้าจอสัมผัส; ระบบตอบสนองการสั่น; เสียงแจ้งเตือน; การควบคุมระดับเสียง; กันน้ำ; อื่นๆ
lt-LT: Nešiojamo elektroninio žaidimo funkcijos: Žadintuvo / laikrodžio funkcija; Automatinis išsijungimas; Apšviečiamas ekranas; Ausinių lizdas; Pridedamas nešiojimo dėklas; Mygtukų užraktas; LED šviesos efektai; Judesio / pakreipimo valdikliai; Kelių žaidėjų režimo palaikymas; Pridėti keli žaidimai; Muzikos atkūrimas; Tėvų kontrolė; Progreso išsaugojimas; Atsparus smūgiams; Garso įjungimas / išjungimas (nutildymas); Jutiklinis ekranas; Vibracinis atsakas; Balso nurodymai; Garso valdymas; Atsparus vandeniui; Kita
zh-CN: 便携电子游戏机功能: 闹钟/时钟功能; 自动关机; 背光显示屏; 耳机插孔; 附带便携盒; 按键锁; LED 灯效; 运动/倾斜控制; 支持多人游戏; 内置多款游戏; 音乐播放; 家长控制; 保存进度; 防震; 声音开/关（静音）; 触摸屏; 震动反馈; 语音提示; 音量控制; 防水; 其他
ru: Функции портативной электронной игры: Функция будильника/часов; Автоматическое отключение; Дисплей с подсветкой; Разъем для наушников; Включает чехол для переноски; Блокировка кнопок; Светодиодные световые эффекты; Управление движением/наклоном; Поддержка многопользовательской игры; Несколько игр в комплекте; Воспроизведение музыки; Родительский контроль; Сохранение прогресса; Ударопрочный; Включение/выключение звука (без звука); Сенсорный экран; Вибрационный отклик; Голосовые подсказки; Регулятор громкости; Водонепроницаемый; Другое
fr: Fonctions du jeu électronique portable: Fonction alarme/horloge; Arrêt automatique; Écran rétroéclairé; Prise casque; Étui de transport inclus; Verrouillage des touches; Effets lumineux à LED; Commandes de mouvement/d’inclinaison; Prise en charge multijoueur; Plusieurs jeux inclus; Lecture de musique; Contrôle parental; Sauvegarde de progression; Résistant aux chocs; Son activé/désactivé (muet); Écran tactile; Retour de vibration; Invites vocales; Contrôle du volume; Résistant à l’eau; Autre
bg-BG: Функции на преносима електронна игра: Функция за аларма/часовник; Автоматично изключване; Дисплей с подсветка; Жак за слушалки; Включва калъф за носене; Заключване на бутоните; LED светлинни ефекти; Управление чрез движение/накланяне; Поддръжка на много играчи; Включени множество игри; Възпроизвеждане на музика; Родителски контрол; Запазване на напредъка; Удароустойчивост; Включване/изключване на звука (заглушаване); Сензорен екран; Вибрационна обратна връзка; Гласови подкани; Контрол на силата на звука; Водоустойчивост; Друго
ja: 携帯型電子ゲームの特徴: アラーム/時計機能; 自動電源オフ; バックライトディスプレイ; ヘッドホンジャック; キャリングケース付属; キーロック; LEDライトエフェクト; モーション/傾きコントロール; マルチプレイヤー対応; 複数ゲーム収録; 音楽再生; ペアレンタルコントロール; 進行状況の保存; 耐衝撃性; サウンドのオン/オフ (ミュート); タッチスクリーン; 振動フィードバック; 音声プロンプト; 音量調整; 耐水性; その他
ko: 휴대용 전자 게임기 특징: 알람/시계 기능; 자동 꺼짐; 백라이트 디스플레이; 헤드폰 잭; 휴대용 케이스 포함; 키 잠금; LED 조명 효과; 모션/기울기 제어; 멀티플레이어 지원; 다중 게임 포함; 음악 재생; 자녀 보호 기능; 진행 상황 저장; 충격 방지; 사운드 켜기/끄기(음소거); 터치스크린; 진동 피드백; 음성 프롬프트; 볼륨 제어; 방수; 기타
el: Χαρακτηριστικά φορητών ηλεκτρονικών παιχνιδιών: Λειτουργία ξυπνητηριού/ρολογιού; Αυτόματη απενεργοποίηση; Οθόνη με οπίσθιο φωτισμό; Υποδοχή ακουστικών; Περιλαμβάνει θήκη μεταφοράς; Κλείδωμα πλήκτρων; Εφέ φωτισμού LED; Στοιχεία ελέγχου κίνησης/κλίσης; Υποστήριξη πολλών παικτών; Περιλαμβάνονται πολλαπλά παιχνίδια; Αναπαραγωγή μουσικής; Γονικός έλεγχος; Αποθήκευση προόδου; Αντικραδασμικό; Ενεργοποίηση/Απενεργοποίηση ήχου (σίγαση); Οθόνη αφής; Ανάδραση δόνησης; Φωνητικές προτροπές; Έλεγχος έντασης ήχου; Αδιάβροχο; Άλλο
pt-BR: Jogo eletrônico portátil recursos: Função de alarme/relógio; Desligamento automático; Tela retroiluminada; Entrada para fones de ouvido; Inclui estojo de transporte; Bloqueio de teclas; Efeitos de luz LED; Controles de movimento/inclinação; Suporte para multijogadores; Vários jogos incluídos; Reprodução de música; Controle parental; Salvar progresso; Resistente a choques; Som ligado/desligado (mudo); Tela sensível ao toque; Resposta vibratória; Instruções por voz; Controle de volume; Resistente à água; Outros
vi: Tính năng trò chơi điện tử cầm tay: Chức năng báo thức/đồng hồ; Tự động tắt; Màn hình có đèn nền; Giắc cắm tai nghe; Kèm hộp đựng; Khóa phím; Hiệu ứng đèn LED; Điều khiển chuyển động/nghiêng; Hỗ trợ nhiều người chơi; Bao gồm nhiều trò chơi; Phát nhạc; Quyền kiểm soát của phụ huynh; Lưu tiến trình; Chống sốc; Bật/tắt âm thanh (tắt tiếng); Màn hình cảm ứng; Phản hồi rung; Lời nhắc bằng giọng nói; Điều khiển âm lượng; Chống nước; Khác
en: Portable electronic game features: Alarm/clock function; Auto shut-off; Backlit display; Headphone jack; Includes carrying case; Key lock; LED light effects; Motion/tilt controls; Multiplayer support; Multiple games included; Music playback; Parental controls; Save progress; Shock resistant; Sound on/off (mute); Touchscreen; Vibration feedback; Voice prompts; Volume control; Water resistant; Other
de: Funktionen tragbarer elektronischer Spiele: Alarm-/Uhrfunktion; Automatische Abschaltung; Hintergrundbeleuchtetes Display; Kopfhöreranschluss; Inklusive Tragetasche; Tastensperre; LED-Lichteffekte; Bewegungs-/Neigungssteuerung; Multiplayer-Unterstützung; Mehrere Spiele enthalten; Musikwiedergabe; Kindersicherung; Fortschritt speichern; Stoßfest; Ton ein/aus (stumm); Touchscreen; Vibrationsfeedback; Sprachansagen; Lautstärkeregler; Wasserabweisend; Sonstige